臺灣彰化地方法院刑事判決　　　　　　　99年度易字第1320號
公　訴　人　臺灣彰化地方法院檢察署檢察官
被　　　告　楊其泉
上列被告因竊盜案件，經檢察官提起公訴（99年度偵字第10979
號），本院判決如下：
    主  文
楊其泉犯攜帶兇器竊盜罪，累犯，處有期徒刑捌月。扣案之鐵剪
貳支均沒收。
    犯罪事實
一、楊其泉曾於民國93年間因加重竊盜案件，經本院以93年度易
    字第304號判處有期徒刑1年6月，緩刑4年確定，惟其於緩刑
    期內更犯詐欺罪，經本院以97年度撤緩字第42號裁定撤銷其
    緩刑之宣告，嗣經本院以97年度聲減字第272號裁定減刑為
    有期徒刑9月確定（第1案）；上開詐欺案件，另經本院以96
    年度彰簡字第1096號判處有期徒刑6月確定（第2案）；其後
    又於97年間因加重竊盜及竊盜案件，經本院分別以97年度易
    字第689號、97年度易字第1384號各判處有期徒刑10月、4月
    確定，再經本院以97年度聲字第2384號裁定，定應執行有期
    徒刑1年確定（第3案），上開3案入監接續執行後，於98年
    12月9日因縮短刑期假釋出監並付保護管束，於99年3月2日
    因保護管束期滿未經撤銷假釋，視為執行完畢。近又因加重
    竊盜案件，經本院以99年度易字第571號判處有期徒刑7月確
    定（現執行中）。猶不知悔改，復意圖為自己不法之所有，
    於99年11月30日上午10時5分許，在彰化縣芳苑鄉○○○段
    123 之1 號漢寶海堤處，以其所有足供兇器使用之鐵剪2支
    ，竊取徐其福所有之電纜線5 公尺，得手後放置在自己之車
    牌號碼MQ9-450 號重型機車腳踏板上載運離去。然在其偷竊
    時已有人發現報警，警員循線在彰化縣芳苑鄉○○村○○路
    ○ 段245 巷旁產業道路攔阻楊其泉，果見其甫偷竊之電纜線
    置於機車上（該批電纜線已經警方交還被害人），並當場扣
    得其所有供上述竊盜犯行使用之鐵剪2 支。
二、案經彰化縣警察局芳苑分局報請臺灣彰化地方法院檢察署檢
    察官偵查起訴。
    理  由
一、證據能力部分：
  (一)證人即被害人徐其福於警詢時之證述，雖屬被告以外之人
      於審判外之言詞陳述，為傳聞證據，然經本院於審理時當
      庭直接提示而為合法之調查，被告均未於言詞辯論終結前
      聲明異議，本院復審酌該等言詞陳述係由證人出於自由意
      識而陳述，並無非法取證之情況，依刑事訴訟法第159條
      之5之規定，認上開證人於警詢時之證述，應得採為認定
      本件犯罪事實所憑之證據。
  (二)其餘非供述證據部分，均為警方合法採證附卷之資料，檢
      察官及被告對於證據能力均無意見，自得引為本案證據。
二、上述犯罪事實，業據被告於警詢、偵訊及本院審理時坦承不
    諱，核與被害人徐其福指述之情節相符，此有被害人徐其福
    之警詢筆錄（警卷第4至5頁）及贓物認領保管單（警卷第14
    頁）在卷可稽，並有竊盜現場及查獲之照片（警卷第17頁）
    ，及扣案之鐵剪2支可供參佐，至本案之查獲經過，則有本
    院公務電話紀錄為憑。綜上，被告之自白與事實相符，堪以
    採信，本件事證明確，被告犯行堪以認定。
三、按刑法第321 條第1 項第3 款之攜帶兇器竊盜罪，係以行為
    人攜帶兇器竊盜為其加重條件，此所謂兇器，其種類並無限
    制，凡客觀上足對人之生命、身體、安全構成威脅，具有危
    險性之兇器均屬之，且祇須行竊時攜帶此種具有危險性之兇
    器為已足，並不以攜帶之初有行兇之意圖為必要（最高法院
    79 年 臺上字第5253號判例參照）。查本案被告自承於上揭
    時、地行竊時，攜帶其所有之鐵剪2 支，而該鐵剪為金屬製
    品，刑狀呈長尖，被告持該等工具剪斷電纜線，其質地堪認
    堅硬，顯見該等物品客觀上足對人之生命、身體、安全構成
    威脅，具有危險性，可供兇器使用，屬刑法第321 條第1 項
    第3 款所稱之兇器無誤。故核被告所為，係犯刑法第321 條
    第1 項第3 款之攜帶兇器竊盜罪。又被告有如事實欄所載前
    科及執行紀錄，有臺灣高等法院被告前案紀錄表存卷可佐，
    其於有期徒刑執行完畢後，5 年內故意再犯本件有期徒刑以
    上之罪，為累犯，應依刑法第47條第1 項之規定，加重其刑
    。爰審酌被告正值壯年，不思循正當途徑賺取金錢，竟任意
    竊取他人財物，侵害他人權益非微，顯然欠缺法紀觀念，又
    有多次竊盜前科，素行不佳，殊值非難，惟其犯罪後始終坦
    承犯行，態度尚屬良好，暨審酌被害人所受財物之損失、被
    告之生活狀況等一切情狀，量處如主文所示之刑，以資儆懲
    。至扣案之鐵剪2 支係被告所有，並供本件犯罪所使用之物
    ，業據其供承在卷，應依法宣告沒收。
據上論斷，應依刑事訴訟法第299條第1項前段，刑法第321條第1
項第第3款、第47條第1項、第38條第1項第2款，判決如主文。
本案經檢察官賴志盛到庭執行職務。
中    華    民    國  100     年    1     月    20    日
                  刑事第七庭      法  官  黃玉齡
以上正本證明與原本無異。
如不服本判決，應於收受判決後10日內向本院提出上訴書狀，並
應敘述具體理由；其未敘述上訴理由者，應於上訴期間屆滿後20
日內向本院補提理由書（均須按他造當事人之人數附繕本「切勿
逕送上級法院」）。
告訴人或被害人對於判決如有不服具備理由請求檢察官上訴者，
其上訴期間之計算係以檢察官收受判決正本之日期為準。
中    華    民    國  100     年    1     月    20    日
                                  書記官  黃鏽金
附錄論罪科刑法條：
中華民國刑法第321條
犯竊盜罪而有左列情形之一者，處6月以上、5年以下有期徒刑：
一、於夜間侵入住宅或有人居住之建築物、船艦或隱匿其內而犯
    之者。
二、毀越門扇、牆垣或其他安全設備而犯之者。
三、攜帶兇器而犯之者。
四、結夥三人以上而犯之者。
五、乘火災、水災或其他災害之際而犯之者。
六、在車站或埠頭而犯之者。
前項之未遂犯罰之。